臺灣高雄地方法院刑事判決　　　　　　　　　　　　九十三年度訴字第二八三號
　　公　訴　人　臺灣高雄地方法院檢察署檢察官
　　被　　　告　乙○○
右列被告因違反槍砲彈藥刀械管制條例案件，經檢察官提起公訴（九十三年度偵字第
一六三四０號），被告於本院準備程序進行中，就被訴事實為有罪之陳述，經本院告
知簡式審判程序意旨，並聽取公訴人及被告之意見後，合議裁定由受命法官獨任進行
簡式審判程序審理，本院判決如左：
    主  文
乙○○未經許可，持有可發射子彈具有殺傷力之改造玩具手槍，累犯，處有期徒刑壹
年陸月，併科罰金新臺幣陸萬元，罰金如易服勞役，以銀元參佰元即新臺幣玖佰元折
算壹日。扣案之仿德林吉雙管手槍製造之改造玩具手槍壹枝（槍枝管制編號0000
000000號）沒收。
    事  實
一、乙○○曾因竊盜、搶奪等案件，於民國八十九年十二月十九日，經臺灣屏東地方
    法院，以八十九年訴字第六七二號，分別判處有期徒刑三月、八月，應執行有期
    徒刑十月，於九十年一月八日確定；復因違反毒品危害防制條例案件，於八十九
    年十二月二十八日，經臺灣屏東地方法院，以八十九年潮簡字第六二七號，判處
    有期徒刑六月，於九十年五月二日確定，嗣臺灣屏東地方法院檢察署檢察官，就
    其上述三罪，向臺灣屏東地方法院，聲請定其應執行刑，經臺灣屏東地方法院，
    以九十一年度聲字第三三五號，裁定應執行有期徒刑一年二月確定，於九十年五
    月三日送監執行，而於九十一年四月十九日縮短刑期假釋出獄，假釋期間付保護
    管束，迄於九十一年八月九日保護管束期滿視為執行完畢。其於上述案件執行完
    畢後，猷不知悔改，明知槍械係政府管制物品，未經許可不得擅自持有，竟於九
    十三年七月下旬某日，在高雄市大統百貨公司附近，以新臺幣（下同）八千元之
    代價，向真實姓名年籍不詳綽號「阿忠」之成年男子，購買具殺傷力仿德林吉雙
    管手槍製造之玩具手槍改造而成之改造手槍一枝（槍枝管制編號0000000
    000號），未經許可而持有該枝具有殺傷力之改造玩具手槍。嗣其因違反毒品
    危害防制條例案件，經本院通緝，為警於同年八月十四日晚上九時許，在高雄市
    三民區○○○路一０九巷十五號六樓之樓梯口緝獲，並經其同意，帶同警員至其
    位於高雄市○○○路一０九巷一五六樓之四租屋處搜索，扣得前述具殺傷力之改
    造手槍一枝。
二、案經屏東縣警察局移送臺灣高雄地方法院檢察署檢察官偵查起訴。
    理  由
一、本件被告乙○○所犯為死刑、無期徒刑或最輕本刑為三年以上有期徒刑以外之罪
    ，其於準備程序中就被訴事實為有罪之陳述，經法官告知簡式審判程序之旨，並
    聽取公訴人之意見後，爰依刑事訴訟法第二百七十三條之一第一項規定，由受命
    法官獨任進行簡式審判程序，合先敘明。
二、右揭事實業經被告乙○○於警、偵訊及本院審理時均自白不諱，並有扣案手槍乙
    把足資佐證，而扣案之改造玩具手槍（槍枝管制編號0000000000號）
    ，經送鑑定結果，係由仿德林吉雙管手槍製造之玩具手槍車通槍管內阻鐵改造而
    成之改造手槍，機械機能良好，可供擊發適用子彈使用，具有殺傷力，有內政部
    警政署刑事警察局九十三年九月十五日刑鑑字第○九三○一七五八九五號槍彈鑑
    定書一份在卷可稽（見偵查卷第十六頁至第十八頁），則上述改造玩具手槍係屬
    槍砲彈藥刀械管制條例所稱之槍枝無誤。本件事證明確，被告犯行足堪認定。
三、核被告乙○○所為，係犯槍砲彈藥刀械管制條例第十一條第四項之未經許可持有
    其他可發射子彈具有殺傷力之改造手槍罪。又被告曾因竊盜、搶奪等案件，經臺
    灣屏東地方法院，以八十九年訴字第六七二號，分別判處有期徒刑三月、八月，
    應執行有期徒刑十月確定；復因違反毒品危害防治條例案件，經臺灣屏東地方法
    院，以八十九年潮簡字第六二七號，判處有期徒刑六月確定，嗣經臺灣屏東地方
    法院，以九十一年度聲字第三三五號，就上述三罪，裁定應執行有期徒刑一年二
    月確定，於九十一年四月十九日縮短刑期假釋出獄，假釋期間付保護管束，迄於
    九十一年八月九日保護管束期滿視為執行完畢，此有司法院全國線上查詢在監在
    所最新資料報表、臺灣高雄地方法院檢察署刑案資料查註紀錄表、臺灣高等法院
    被告全國前案紀錄表、臺灣屏東地方法院九十一年度聲字第三三五號刑事裁定各
    一份在卷可參，被告於五年內再犯本件有期徒刑以上之罪，為累犯，應依刑法第
    四十七條規定加重其刑。爰審酌被告任意持有槍械，潛在危害社會治安甚鉅，惟
    其於犯後坦承犯行，態度堪認良好，又未曾持該槍彈犯罪，尚未造成重大實害等
    一切情狀，量處如主文所示之刑，並併科如主文所示之罰金及諭知易服勞役之折
    算標準。扣案之仿德林吉雙管手槍製造之改造玩具手槍壹枝（槍枝管制編號00
    00000000號），係槍砲彈藥刀械管制條例第四條第一項第一款所列物品
    ，乃未經許可不得持有之違禁物，應依刑法第三十八條第一項第一款之規定宣告
    沒收。
據上論斷，應依刑事訴訟法第二百八十四條之一、第二百七十三條之一第一項、第二
百九十九條第一項前段，槍砲彈藥刀械管制條例第十一條第四項，刑法第十一條前段
、第四十七條、第四十二條第二項、第三十八條第一項第一款，罰金罰鍰提高標準條
例第二條，現行法規所定貨幣單位折算新臺幣條例第二條，判決如主文。
本案經檢察官甲○○到庭執行職務。
中      華      民      國    九十三    年     十一     月    二十五    日
                                  臺灣高雄地方法院刑事第十庭
                                      法  官      呂曾達
右正本證明與原本無異。
如不服本判決，應於判決送達後十日內，向本院提出上訴狀。
                                      書記官      林慧君
中    華    民    國      九十三      年      十一    月    二十五      日
附錄所犯法條：
槍砲彈藥刀械管制條例第十一條第四項。
未經許可，製造、販賣或運輸第四條第一項第一款所稱其他可發射金屬或子彈具有殺
傷力之各式槍砲者，處五年以上有期徒刑，併科新臺幣一千萬元以下罰金。
未經許可，轉讓、出租或出借前項所列槍砲者，處三年以上十年以下有期徒刑，併科
新臺幣七百萬元以下罰金。
意圖供自己或他人犯罪之用，而犯前二項之罪者，處無期徒刑或七年以上有期徒刑，
併科新臺幣一千萬元以下罰金。
未經許可，持有、寄藏或意圖販賣而陳列第一項所列槍砲者，處一年以上七年以下有
期徒刑，併科新臺幣七百萬元以下罰金。
第一項至第三項之未遂犯罰之。
